智慧財產法院行政裁定
                                   100年度行專訴字第73號
原      告　豪諾電子企業股份有限公司
代　表　人　許娟　　　
被      告　經濟部智慧財產局
代　表　人　王美花（局長）住同上
上列當事人間因新型專利舉發事件，原告不服經濟部中華民國10
0 年5 月5 日經訴字第10006099160 號訴願決定，提起行政訴訟
。本院裁定如下︰
    主  文
原告之訴駁回。
訴訟費用由原告負擔。
    理  由
一按「智慧財產案件之審理依本法之規定；本法未規定者，分別
  依民事、刑事或行政訴訟程序應適用之法律。」智慧財產案件
  審理法第1 條定有明文。又「起訴，應以訴狀表明下列各款事
  項，提出於行政法院為之：…。」、「撤銷訴訟之提起，應於
  訴願決定書送達後二個月之不變期間內為之。」、「原告之訴
  ，有左列各款情形之一者，行政法院應以裁定駁回之…六、起
  訴逾越法定期限者。…」為行政訴訟法第105 條、第106 條第
  1 項前段、第107 條第1 項第6 款分別定有明文。
二經查，原告係於100 年5 月6 日收受訴願決定書，此有送達證
  書附訴願卷可稽（見訴願卷第1 頁），原告提起行政訴訟之期
  間，應自100 年5 月7 日起算，因原告設址於臺南市，其起訴
  法定不變期間之計算，按智慧財產法院訴訟當事人在途期間標
  準規定，應扣除6 日之在途期間（亦即原法定不變期間再加計
  6 日），是自原告收受訴願決定書翌日即100 年5 月7 日起算
  ，至同年7 月12日（星期二）止，其起訴之法定期間即已屆滿
  。本件原告雖於100 年7 月1 日將起訴狀寄達予被告之服務處
  （即經濟部智慧財產局臺南服務處），然本件並無訴願法第91
  條第1 項所指，對於得提起行政訴訟之訴願決定，因訴願決定
  機關附記錯誤，致向非管轄機關提起行政訴訟之情形，故無同
  條第2 項「行政訴訟書狀提出於非管轄機關者，視為自始向有
  管轄權之行政法院提起行政訴訟。」規定之適用。而不得以本
  件起訴狀送達於經濟部智慧財產局臺南服務處時，視為向本院
  提起行政訴訟，應以原告起訴狀實際到達本院時，作為本件原
  告提起撤銷訴訟是否遵守前開二個月不變期間限制之依據。查
  本件起訴狀，遲至100 年7 月20日始到達本院，此有本院加蓋
  於被告移送起訴狀函上之收文戳記所載日期可考（見本院卷第
  7 頁）。從而，本件應認起訴已逾前開法定不變期間。原告提
  起本件訴訟依首開法條規定，為起訴不合法，應以裁定駁回之
  。另本件因原告起訴逾期，應從程序上裁定駁回，自無從審究
  兩造所主張之實體上理由，附此敘明。
三據上論結，本件原告之訴不合法，爰依行政訴訟法第107 條第
  1 項第6 款、第104 條，民事訴訟法第95條、第78條，裁定如
  主文。
中　　華　　民　　國　　100 　　年　　 9 　月　  29 　日
                    智慧財產法院第四庭
                          審判長法  官  高秀真
                                法  官  李得灶
                                法  官  陳忠行
以上為正本係照原本作成。
如不服本裁定，應於送達後10日內，向本院提出抗告狀（須按他
造人數附繕本）。
中　　華　　民　　國　　100 　　年　　9 　月　   29   日
                                書記官  蕭秀琴